臺灣臺北地方法院刑事判決　　　　　　　96年度易字第1936號
公　訴　人　臺灣臺北地方法院檢察署檢察官
被　　　告　乙○○
上列被告因恐嚇案件，經檢察官提起公訴（96年度偵字第 14646
號），本院判決如下：
    主    文
乙○○以加害生命、財產之事，恐嚇他人致生危害於安全，處有
期徒刑貳月，如易科罰金，以新臺幣壹仟元折算壹日。
    犯罪事實
一、乙○○於民國九十六年七月十四日上午八時五十分許，因與
    家人發生爭執且飲用酒類後，為與家人賭氣，竟基於恐嚇之
    犯意，將家中之麵包刀一把以紙張包裹後，持該麵包刀前往
    臺北市○○區○○路四八六巷二十八弄一號之７—１１便利
    商店，以紙張包裹住之麵包刀指著店內之員工甲○○，並出
    口恫稱：「我要搶劫，快點報警。」甲○○因事出突然，未
    聽清楚而與其對視，乙○○遂又大聲叫囂，並將麵包刀自紙
    套內取出，以刀刃敲擊櫃臺，再度對甲○○恫嚇稱：「我要
    搶劫，快點報警。我家住對面，警察來要他去找我」等語，
    使甲○○因此心生畏懼，遂呼叫副店長楊育欣打電話報警。
    嗣員警到場時，因乙○○已離去，故沿街查緝，乙○○在臺
    北市○○區○○路四八六巷十九號家門口，乃自行向員警招
    手並自首犯罪，故當遭逮，並扣得麵包刀一把，始查獲上情
    。
二、案經被害人甲○○訴由臺北市政府警察局萬華分局報請臺灣
    臺北地方法院檢察署檢察官偵查起訴。
    理    由
一、訊據被告乙○○對於上開犯罪事實坦承不諱，核與告訴人甲
    ○○證述之情節相符（偵查卷第四十四頁至第四十五頁），
    且有酒測單一紙、現場監視器翻拍畫面八紙、麵包刀照片二
    幀在卷足參（偵查卷第二十一頁至第二十七頁），並有麵包
    刀一支扣案可資佐證。被告上開任意性之自白，經前揭證據
    補強後，應認與事實相符，而得作為認定被告犯罪之證據。
    本案事證明確，被告犯行堪以認定，應依法論科。
二、被告以加害生命、財產之事恐嚇告訴人，使其心生畏懼致生
    危害於安全，核被告所為，係犯刑法第三百零五條之恐嚇危
    害安全罪。公訴意旨雖認被告另涉犯刑法第三百零四條之強
    制罪，惟業經公訴檢察官於本院審理程序中當庭更正（本院
    卷第七頁反面），本院自無庸就此部分予以審理，附此敘明
    。末查被告雖要求證人甲○○報警，惟當時警察尚未知悉犯
    罪嫌疑人為何人，則被告於犯罪未遭察覺前，即向到場之警
    員自首坦承犯罪，此據證人甲○○證述綦詳（偵查卷第四十
    五頁），爰依刑法第六十二條前段規定，減輕其刑。爰審酌
    被告因與家人發生糾紛，竟於飲酒過後至商店恐嚇店員，對
    社會治安有不良影響、犯罪所生危害非輕，惟犯後坦承犯行
    、態度尚佳，及其生活狀況與智識程度等一切情狀，量處如
    主文所示之刑，並諭知易科罰金之折算標準，以示儆懲。扣
    案麵包刀一支，為被告父親開設麵包店時所購買使用之物，
    非被告所有，此為被告所自陳，爰不予宣告沒收。
據上論斷，應依刑事訴訟法第二百九十九條第一項前段，刑法第
三百零五條、第六十二條前段、第四十一條第一項前段，刑法施
行法第一條之一，判決如主文。
本案經檢察官王志超到庭執行職務
中　　華　　民　　國　　96　　年　　8 　　月　　23　　日
　　　　　　　　　刑事第七庭  法　官　余明賢
以上正本證明與原本無異。
如不服本判決，應於判決送達後10日內向本院提出上訴狀（應抄
附繕本）。告訴人或被害人如對於本判決不服者，應具備理由請
求檢察官上訴，其上訴期間之計算係以檢察官收受判決正本之日
期為準。
　　　　　　　　　　　　　　　書記官　葉潔如
中　　華　　民　　國　　96　　年　　8 　　月　　23　　日
附錄本案論罪科刑法條全文
中華民國刑法第三百零五條
以加害生命、身體、自由、名譽、財產之事，恐嚇他人致生危害
於安全者，處二年以下有期徒刑、拘役或新臺幣九千元以下罰金
。
